臺灣嘉義地方法院刑事判決　　　　　　　　　　　　　九十一年度易字第三一一號
　　公　訴　人　臺灣嘉義地方法院檢察署檢察官
　　被　　　告　甲○○
右列被告因傷害案件，經檢察官提起公訴（九十一年度偵字第二二三號），本院判
決如左：
    主  文
甲○○傷害人之身體，處有期徒刑參月，如易科罰金，以佰元折算壹日。
    事  實
一、甲○○與乙○為兄妹關係，為家庭暴力防治法第三條第四款所定之家庭成員。甲
    ○○於民國（下同）九十一年三月九日下午五時三十分，在嘉義縣義竹鄉○○村
    ○○○段一一之五九地號之漁塭旁，因見乙○僱工整理漁塭，認有侵及其權利之
    虞，詎不思和顏協商，竟基於普通傷害之故意，逕持插於地界為乙○所有之鐵條
    一支，朝向乙○之左手、腿擊打，致乙○受有左手掌背面尾指側瘀腫七×四公分
    、左手第五掌骨骨折、左大腿前側下端瘀腫十四×三公分之傷害。
二、案經乙○訴由嘉義縣警察局布袋分局報請臺灣嘉義地方法院檢察署檢察官偵查起
    訴。
    理由
一、訊據被告甲○○固坦承於前揭時、地與告訴人乙○因故發生爭執等語不諱，惟矢
    口否認有何傷害犯行，辯稱：伊沒有打乙○，她是我妹妹打她幹什麼等語。經查
    ：
    （一）告訴人乙○就被告於前揭時、地，如何傷害伊之事實，業已指訴：「．．
          甲○○跑來現場阻止，並不讓我整理漁塭土牆，就拿起現場漁塭分界線用
          之鐵條向我身上打，打傷我左手左腳受傷，我沒有能力打他」（警卷第三
          頁背面第二行以下）、「：：他一過來就以鐵條打斷我的手骨，我當時痛
          的倒在地上，那有力氣與他拉扯」（偵查卷第十六頁第九行以下）等語，
          核與目擊證人鄭昭舜結證：「我有看見甲○○拿一支鐵條打乙○，乙○手
          上並沒有拿東西」（偵查卷第十五頁背面第三行以下）、「（問：鐵條是
          何人先拿起來的？）是甲○○拿來的，是甲○○將插在地上供作界址用的
          鐵條拔起來」（偵查卷第十六頁第三行以下）等語相符。
    （二）再者，告訴人確於前揭時、地，確受有左手掌背面尾指側瘀腫七×四公分
          、左手第五掌骨骨折、左大腿前側下端瘀腫十四×三公分傷害等情，此有
          乙○於九十一年三月九日前往張外科診所就診後，由該診所醫師出具驗傷
          用診斷證明書一份在卷可稽。復就告訴人所受之傷勢，係集中於左手掌背
          及左大腿前側，並致左手第五掌骨骨折，而非係發生在告訴人掌心等情觀
          之，告訴人所受之傷害，自非係與他人因拉扯而自傷所致，核為外力所傷
          無疑。
    （三）另被告已坦承於前揭時、地，曾與告訴人發生爭執等語不諱，有如前述。
          復觀其在警訊及偵查中，亦坦承有撞傷告訴人等語（警卷第二頁第一行、
          偵查卷第十五頁背面倒數第一行以下）。則參酌證人鄭昭舜前揭證詞及告
          訴人所受之傷勢，堪認告訴人前揭指訴並非虛妄，應可採信。此外，復有
          插於上開地界為乙○所有之鐵條一支扣案足資佐證。是被告前揭所辯，無
          非卸飾之詞，不足採信。從而本件事證已臻明確，被告上開犯行，洵堪認
          定。
二、核被告甲○○所為，係犯刑法第二百七十七條第一項之傷害罪。又被告與告訴人
    為兄妹關係，為家庭暴力防治法第三條第四款所規定之家庭成員，被告對告訴人
    故意實施家庭暴力行為，而成立刑法第二百七十七條第一項所規定之傷害罪，係
    屬家庭暴力防治法第二條第二項之家庭暴力罪。爰審酌被告素行資料、犯罪之動
    機、目的、手段、所造成告訴人受有上開之傷勢、犯罪後仍飾詞卸責，顯見毫無
    悔悟之心等一切情狀，量處如主文所示之刑，並依法諭知易科罰金之折算標準，
    以資儆懲。扣案之鐵條一支，係告訴人乙○所有，並非被告所有，此據被告及告
    訴人供明在卷，爰不為沒收之宣告。
據上論斷，應依刑事訴訟法第二百九十九條第一項前段、刑法第二百七十七條第一項
、第四十一條第一項前段，罰金罰鍰提高標準條例第一條前段、第二條，判決如主文
。
本案經檢察官游悅晨到庭執行職務
中      華      民      國    九十一    年      六      月    二十六    日
                                      臺灣嘉義地方法院刑事第三庭
                                          法  官  王  漢  章
右正本證明與原本無異。
如不服本判決，應於判決送達後十日內，向本院提出上訴狀。
中      華      民      國    九十一    年      六      月    二十六    日
                                          書記官  林  柑  杏
附錄法條：刑法第二百七十七條第一項：
傷害人之身體或健康者，處三年以下有期徒刑、拘役或一千元以下罰金。
